臺灣臺北地方法院交通事件裁定　　　　 94年度交聲字第822號
異　議　人
即受處分人　甲○○
上列受處分人因違反道路交通管理處罰條例案件，對於如附表所
示計八十七件之交通部公路總局台北區監理所於九十四年八月二
十六日所為之處分，聲明異議，本院裁定如下：
    主  文
異議均駁回。
    理  由
一、按汽車駕駛人，在道路收費停車處所停車，不依規定繳費者
    ，處駕駛人新台幣（下同）六百元以上一千二百元以下罰鍰
    ，道路交通管理處罰條例第五十六條第一項第十一款定有明
    文。又道路交通管理處罰條例第七條之二規定，汽車駕駛人
    違規停車而駕駛人不在場，當場不能或不宜攔截製單舉發者
    ，得對汽車所有人逕行舉發處罰。
二、本件異議人即受處分人甲○○於如附表所示之時、地，停放
    其所有車牌號碼Ｑ五—四三三六號自用小客車於道路收費停
    車處所，嗣因其未依規定繳費，經臺北縣政府警察局交通隊
    、臺中市警察局交通隊員警分別以受處分人違反道路交通管
    理條例第五十六條第一項第十一款規定逕行舉發，並製發舉
    發通知單通知受處分人。嗣受處分人未於應到案日期前向原
    處分機關提出申訴，經原處分機關函請舉發單位即臺北縣政
    府警察局及臺中市警察局調查結果，仍認受處分人有上開違
    規行為，原處分機關乃依上揭規定於民國九十四年八月二十
    六日分別裁處受處分人如附表所示之罰鍰。
三、異議人固不否認於上揭時、地停放其所有上開車輛未依規定
    繳費之情，惟辯稱：伊於九十年七月十八日搬家，搬家後立
    即向戶政機關辦理戶籍資料變更，並非住所不明，監理機關
    並未合法送達附表所示計八十七張罰單，難令人信服，請求
    裁罰單位提出送達文件，以查明是否符合行政程序云云。
四、經查：本件受處分人之戶籍地址於九十年七月十八日起，即
    遷移登記至台北縣新店市○○路一一○巷七五號二樓乙節，
    有受處分人所提出之戶籍資料一份在卷可憑，而本件舉發通
    知單登載之車籍地即車主地址為台北縣新店市○○路五二八
    號三樓，有舉發通知單影本附卷可稽，雖原處分機關於移送
    書表示舉發機關均係向受處分人之車籍地址為送達，且送達
    結果均無遭郵政機關退件之紀錄，固有送達查詢報表在卷可
    稽（詳附件四），惟原處分機關本有查明送達處所之義務，
    該無法送達予受處分人收受之責任應由原處分機關承受，自
    甚明確。按道路交通安全處罰條例第九條第一項規定「本條
    例所定罰鍰之處罰，行為人接獲違反道路交通管理事件通知
    單後十五日內得不經裁決，逕依規定之罰鍰標準，向指定之
    處所繳納結案」。依違反道路交通管理事件統一裁罰標準表
    之規定，此時受處分人本可依法定罰鍰最低額繳納結案，今
    因可歸責於原處分機關之事由，致受處分人無法收到舉發通
    知單，即應以法定罰鍰最低額六百元繳納罰鍰結案，是原處
    分機關依據受處分人之申述意見裁處其如附表所示之最低額
    罰鍰，應無違誤。
五、綜上所述，受處分人如附表所示之計八十七件違規行為，原
    處分機關依前揭道路交通管理處罰條例第五十六條第一項第
    十一款及違反道路交通管理事件統一裁罰基準表之規定，就
    受處分人所有前開自用小客車停車未依規定繳費之違規行為
    分別裁處受處分人罰鍰各六百元，核無違誤，本件受處分人
    之異議為無理由，均應予駁回。
據上論斷，依道路交通事件處理辦法第十九條，裁定如主文。
中　　華　　民　　國　　94　　年  　12　　月　　30　　日
                            交通法庭法  官 吳佳薇
上正本證明與原本無異。
如不服本裁定，應於裁定送達後5日內向本院提出抗告狀。
中　　華　　民　　國　　95　　年　　1 　　月　　2 　　日
                                     書記官 潘文賢
附表：
（一）北監自裁字裁40-G00000000
      違規時間：92年12月19日15:00
      違規地點：臺中市○○○路
      違規事實：在道路收費停車處所停車不依規定繳費
      罰鍰金額：六百元
（二）北監自裁字裁40-1A0000000
      違規時間：92年11月08日11:15
      違規地點：木柵路
      違規事實：在道路收費停車處所停車不依規定繳費
      罰鍰金額：六百元
（三）北監自裁字裁40-DT0000000
      違規時間：92年10月12日11:20
      違規地點：龜山復興街
      違規事實：在道路收費停車處所停車不依規定繳費
      罰鍰金額：六百元
（四）北監自裁字裁40-1A0000000
      違規時間：92年10月04日14:50
      違規地點：木柵路
      違規事實：在道路收費停車處所停車不依規定繳費
      罰鍰金額：六百元
（五）北監自裁字裁40-CUP074663
      違規時間：92年09月19日14:04
      違規地點：北縣新店市○○路三
      違規事實：在道路收費停車處所停車不依規定繳費
      罰鍰金額：六百元
（六）北監自裁字裁40-CUP074468
      違規時間：92年09月18日14:09
      違規地點：臺北縣新店市○○路
      違規事實：在道路收費停車處所停車不依規定繳費
      罰鍰金額：六百元
（七）北監自裁字裁40-CUP074036
      違規時間：92年09月16日07:58
      違規地點：臺北縣新店市○○路
      違規事實：在道路收費停車處所停車不依規定繳費
      罰鍰金額：六百元
（八）北監自裁字裁40-1A0000000
      違規時間：92年09月13日14:00
      違規地點：木柵路
      違規事實：在道路收費停車處所停車不依規定繳費
      罰鍰金額：六百元
（九）北監自裁字裁40-GUP073136
      違規時間：92年09月09日14:10
      違規地點：臺北縣新店市○○路
      違規事實：在道路收費停車處所停車不依規定繳費
      罰鍰金額：六百元
（十）北監自裁字裁40-1A0000000
      違規時間：92年08月23日10:15
      違規地點：磺港溪廣場
      違規事實：在道路收費停車處所停車不依規定繳費
      罰鍰金額：六百元
（十一）北監自裁字裁40-CUP068259
        違規時間：92年08月08日08:40
        違規地點：臺北縣新店市○○路
        違規事實：在道路收費停車處所停車不依規定繳費
        罰鍰金額：六百元
（十二）北監自裁字裁40-CUP050008
        違規時間：92年04月14日07:58
        違規地點：北縣新店市○○路三
        違規事實：在道路收費停車處所停車不依規定繳費
        罰鍰金額：六百元
（十三）北監自裁字裁40-CUP039545
        違規時間：92年02月07日09:15
        違規地點：臺北縣新店市○○路
        違規事實：在道路收費停車處所停車不依規定繳費
        罰鍰金額：六百元
（十四）北監自裁字裁40-CUP039465
        違規時間：92年02月06日14:04
        違規地點：臺北縣新店市○○路
        違規事實：在道路收費停車處所停車不依規定繳費
        罰鍰金額：六百元
（十五）北監自裁字裁40-1A0000000
        違規時間：92年02月02日16:00
        違規地點：木柵停車場
        違規事實：在道路收費停車處所停車不依規定繳費
        罰鍰金額：六百元
（十六）北監自裁字裁40-1A0000000
        違規時間：92年01月18日11:45
        違規地點：木柵停車場
        違規事實：在道路收費停車處所停車不依規定繳費
        罰鍰金額：六百元
（十七）北監自裁字裁40-CUP035523
        違規時間：92年01月10日14:51
        違規地點：北縣新店市○○路三
        違規事實：在道路收費停車處所停車不依規定繳費
        罰鍰金額：六百元
（十八）北監自裁字裁40-CUP035597
        違規時間：92年01月09日14:14
        違規地點：臺北縣新店市○○路
        違規事實：在道路收費停車處所停車不依規定繳費
        罰鍰金額：六百元
（十九）北監自裁字裁40-CUP033134
        違規時間：91年12月27日11:42
        違規地點：北縣新店市○○路三
        違規事實：在道路收費停車處所停車不依規定繳費
        罰鍰金額：六百元
（二十）北監自裁字裁40-CUP032765
        違規時間：91年12月26日14:50
        違規地點：臺北縣新店市○○路
        違規事實：在道路收費停車處所停車不依規定繳費
        罰鍰金額：六百元
（二一）北監自裁字裁40-CUP032648
        違規時間：91年12月25日08:15
        違規地點：臺北縣新店市○○路
        違規事實：在道路收費停車處所停車不依規定繳費
        罰鍰金額：六百元
（二二）北監自裁字裁40-CUP031772
        違規時間：91年12月20日08:16
        違規地點：臺北縣新店市○○路
        違規事實：在道路收費停車處所停車不依規定繳費
        罰鍰金額：六百元
（二三）北監自裁字裁40-CUP028638
        違規時間：91年12月03日14:43
        違規地點：臺北縣新店市○○路
        違規事實：在道路收費停車處所停車不依規定繳費
        罰鍰金額：六百元
（二四）北監自裁字裁40-1A0000000
        違規時間：91年12月01日14:30
        違規地點：木柵停車場
        違規事實：在道路收費停車處所停車不依規定繳費
        罰鍰金額：六百元
（二五）北監自裁字裁40-CUP027750
        違規時間：91年11月28日14:28
        違規地點：臺北縣新店市○○路
        違規事實：在道路收費停車處所停車不依規定繳費
        罰鍰金額：六百元
（二六）北監自裁字裁40-CUP027042
        違規時間：91年11月25日08:40
        違規地點：北縣新店市○○路三
        違規事實：在道路收費停車處所停車不依規定繳費
        罰鍰金額：六百元
（二七）北監自裁字裁40-CUP026584
        違規時間：91年11月21日14:41
        違規地點：臺北縣新店市○○路
        違規事實：在道路收費停車處所停車不依規定繳費
        罰鍰金額：六百元
（二八）北監自裁字裁40-1A0000000
        違規時間：91年11月16日14:47
        違規地點：磺港溪廣場
        違規事實：在道路收費停車處所停車不依規定繳費
        罰鍰金額：六百元
（二九）北監自裁字裁40-CUP025535
        違規時間：91年11月15日14:18
        違規地點：臺北縣新店市○○路
        違規事實：在道路收費停車處所停車不依規定繳費
        罰鍰金額：六百元
（三十）北監自裁字裁40-CUP024763
        違規時間：91年11月12日14:21
        違規地點：臺北縣新店市○○路
        違規事實：在道路收費停車處所停車不依規定繳費
        罰鍰金額：六百元
（三一）北監自裁字裁40-CUP024463
        違規時間：91年11月08日14:20
        違規地點：臺北縣新店市○○路
        違規事實：在道路收費停車處所停車不依規定繳費
        罰鍰金額：六百元
（三二）北監自裁字裁40-CUP023183
        違規時間：91年11月01日13:30
        違規地點：臺北縣新店市○○路
        違規事實：在道路收費停車處所停車不依規定繳費
        罰鍰金額：六百元
（三三）北監自裁字裁40-COP031088
        違規時間：91年10月31日10:10
        違規地點：臺北縣中和市○○街
        違規事實：在道路收費停車處所停車不依規定繳費
        罰鍰金額：六百元
（三四）北監自裁字裁40-CUP022776
        違規時間：91年10月31日15:15
        違規地點：臺北縣新店市○○路
        違規事實：在道路收費停車處所停車不依規定繳費
        罰鍰金額：六百元
（三五）北監自裁字裁40-CUP022573
        違規時間：91年10月30日14:31
        違規地點：臺北縣新店市○○路
        違規事實：在道路收費停車處所停車不依規定繳費
        罰鍰金額：六百元
（三六）北監自裁字裁40-CUP021910
        違規時間：91年10月25日08:41
        違規地點：臺北縣新店市○○路
        違規事實：在道路收費停車處所停車不依規定繳費
        罰鍰金額：六百元
（三七）北監自裁字裁40-CUP021173
        違規時間：91年10月23日09:00
        違規地點：臺北縣新店市○○路
        違規事實：在道路收費停車處所停車不依規定繳費
        罰鍰金額：六百元
（三八）北監自裁字裁40-CUP020683
        違規時間：91年10月22日14:36
        違規地點：臺北縣新店市○○路
        違規事實：在道路收費停車處所停車不依規定繳費
        罰鍰金額：六百元
（三九）北監自裁字裁40-CUP021075
        違規時間：91年10月21日08:48
        違規地點：臺北縣新店市○○路
        違規事實：在道路收費停車處所停車不依規定繳費
        罰鍰金額：六百元
（四十）北監自裁字裁40-CUP020277
        違規時間：91年10月17日10:03
        違規地點：北縣新店市○○路三
        違規事實：在道路收費停車處所停車不依規定繳費
        罰鍰金額：六百元
（四一）北監自裁字裁40-CUP019999
        違規時間：91年10月16日08:55
        違規地點：北縣新店市○○路三
        違規事實：在道路收費停車處所停車不依規定繳費
        罰鍰金額：六百元
（四二）北監自裁字裁40-CUP020007
        違規時間：91年10月16日14:00
        違規地點：北縣新店市○○路三
        違規事實：在道路收費停車處所停車不依規定繳費
        罰鍰金額：六百元
（四三）北監自裁字裁40-CUP019798
        違規時間：91年10月15日08:53
        違規地點：臺北縣新店市○○路
        違規事實：在道路收費停車處所停車不依規定繳費
        罰鍰金額：六百元
（四四）北監自裁字裁40-CUP019390
        違規時間：91年10月14日14:00
        違規地點：臺北縣新店市○○路
        違規事實：在道路收費停車處所停車不依規定繳費
        罰鍰金額：六百元
（四五）北監自裁字裁40-CUP019230
        違規時間：91年10月11日18:57
        違規地點：臺北縣新店市○○路
        違規事實：在道路收費停車處所停車不依規定繳費
        罰鍰金額：六百元
（四六）北監自裁字裁40-CUP018955
        違規時間：91年10月11日14:32
        違規地點：臺北縣新店市○○路
        違規事實：在道路收費停車處所停車不依規定繳費
        罰鍰金額：六百元
（四七）北監自裁字裁40-CUP018909
        違規時間：91年10月09日09:05
        違規地點：北縣新店市○○路三
        違規事實：在道路收費停車處所停車不依規定繳費
        罰鍰金額：六百元
（四八）北監自裁字裁40-CUP018688
        違規時間：91年10月08日14:41
        違規地點：北縣新店市○○路三
        違規事實：在道路收費停車處所停車不依規定繳費
        罰鍰金額：六百元
（四九）北監自裁字裁40-CUP018053
        違規時間：91年10月04日09:29
        違規地點：北縣新店市○○路三
        違規事實：在道路收費停車處所停車不依規定繳費
        罰鍰金額：六百元
（五十）北監自裁字裁40-CUP017906
        違規時間：91年10月03日07:34
        違規地點：北縣新店市○○路三
        違規事實：在道路收費停車處所停車不依規定繳費
        罰鍰金額：六百元
（五一）北監自裁字裁40-CUP017477
        違規時間：91年10月02日08:08
        違規地點：臺北縣新店市○○路
        違規事實：在道路收費停車處所停車不依規定繳費
        罰鍰金額：六百元
（五二）北監自裁字裁40-CUP017104
        違規時間：91年09月30日14:30
        違規地點：北縣新店市○○路三
        違規事實：在道路收費停車處所停車不依規定繳費
        罰鍰金額：六百元
（五三）北監自裁字裁40-CUP016857
        違規時間：91年09月27日14:40
        違規地點：臺北縣新店市○○路
        違規事實：在道路收費停車處所停車不依規定繳費
        罰鍰金額：六百元
（五四）北監自裁字裁40-CUP016625
        違規時間：91年09月26日07:32
        違規地點：臺北縣新店市○○路
        違規事實：在道路收費停車處所停車不依規定繳費
        罰鍰金額：六百元
（五五）北監自裁字裁40-CUP016572
        違規時間：91年09月26日14:30
        違規地點：臺北縣新店市○○路
        違規事實：在道路收費停車處所停車不依規定繳費
        罰鍰金額：六百元
（五六）北監自裁字裁40-CUP016091
        違規時間：91年09月24日08:00
        違規地點：臺北縣新店市○○路
        違規事實：在道路收費停車處所停車不依規定繳費
        罰鍰金額：六百元
（五七）北監自裁字裁40-CUP015662
        違規時間：91年09月23日07:21
        違規地點：臺北縣新店市○○路
        違規事實：在道路收費停車處所停車不依規定繳費
        罰鍰金額：六百元
（五八）北監自裁字裁40-CUP015524
        違規時間：91年09月20日14:31
        違規地點：臺北縣新店市○○路
        違規事實：在道路收費停車處所停車不依規定繳費
        罰鍰金額：六百元
（五九）北監自裁字裁40-CUP014164
        違規時間：91年09月16日08:45
        違規地點：臺北縣新店市○○路
        違規事實：在道路收費停車處所停車不依規定繳費
        罰鍰金額：六百元
（六十）北監自裁字裁40-CUP012534
        違規時間：91年09月12日08:34
        違規地點：臺北縣新店市○○路
        違規事實：在道路收費停車處所停車不依規定繳費
        罰鍰金額：六百元
（六一）北監自裁字裁40-CUP012207
        違規時間：91年09月11日14:35
        違規地點：臺北縣新店市○○路
        違規事實：在道路收費停車處所停車不依規定繳費
        罰鍰金額：六百元
（六二）北監自裁字裁40-CUP012056
        違規時間：91年09月10日14:25
        違規地點：臺北縣新店市○○路
        違規事實：在道路收費停車處所停車不依規定繳費
        罰鍰金額：六百元
（六三）北監自裁字裁40-CUP011607
        違規時間：91年09月09日14:30
        違規地點：臺北縣新店市○○路
        違規事實：在道路收費停車處所停車不依規定繳費
        罰鍰金額：六百元
（六四）北監自裁字裁40-CUP011473
        違規時間：91年09月05日15:05
        違規地點：臺北縣新店市○○路
        違規事實：在道路收費停車處所停車不依規定繳費
        罰鍰金額：六百元
（六五）北監自裁字裁40-CUP003285
        違規時間：91年08月17日00:00
        違規地點：臺北縣新店市○○路
        違規事實：在道路收費停車處所停車不依規定繳費
        罰鍰金額：六百元
（六六）北監自裁字裁40-CUP006807
        違規時間：91年08月15日08:25
        違規地點：臺北縣新店市○○路
        違規事實：在道路收費停車處所停車不依規定繳費
        罰鍰金額：六百元
（六七）北監自裁字裁40-CUP002297
        違規時間：91年08月14日00:00
        違規地點：臺北縣新店市○○路
        違規事實：在道路收費停車處所停車不依規定繳費
        罰鍰金額：六百元
（六八）北監自裁字裁40-CUP006411
        違規時間：91年08月14日08:43
        違規地點：臺北縣新店市○○路
        違規事實：在道路收費停車處所停車不依規定繳費
        罰鍰金額：六百元
（六九）北監自裁字裁40-CUP006184
        違規時間：91年08月13日14:12
        違規地點：臺北縣新店市○○路
        違規事實：在道路收費停車處所停車不依規定繳費
        罰鍰金額：六百元
（七十）北監自裁字裁40-CUP001637
        違規時間：91年08月10日00:00
        違規地點：臺北縣新店市○○路
        違規事實：在道路收費停車處所停車不依規定繳費
        罰鍰金額：六百元
（七一）北監自裁字裁40-CUP000815
        違規時間：91年08月08日00:00
        違規地點：臺北縣新店市○○路
        違規事實：在道路收費停車處所停車不依規定繳費
        罰鍰金額：六百元
（七二）北監自裁字裁40-CUP000282
        違規時間：91年08月07日00:00
        違規地點：臺北縣新店市○○路
        違規事實：在道路收費停車處所停車不依規定繳費
        罰鍰金額：六百元
（七三）北監自裁字裁40-CUA006282
        違規時間：91年08月03日08:05
        違規地點：臺北縣新店市○○路
        違規事實：在道路收費停車處所停車不依規定繳費
        罰鍰金額：六百元
（七四）北監自裁字裁40-CUA006065
        違規時間：91年08月03日14:10
        違規地點：臺北縣新店市○○路
        違規事實：在道路收費停車處所停車不依規定繳費
        罰鍰金額：六百元
（七五）北監自裁字裁40-1A0000000
        違規時間：91年08月03日13:50
        違規地點：木柵停車場
        違規事實：在道路收費停車處所停車不依規定繳費
        罰鍰金額：六百元
（七六）北監自裁字裁40-CUA003887
        違規時間：91年07月26日08:53
        違規地點：臺北縣新店市○○路
        違規事實：在道路收費停車處所停車不依規定繳費
        罰鍰金額：六百元
（七七）北監自裁字裁40-CUA002224
        違規時間：91年07月21日14:20
        違規地點：臺北縣新店市○○路
        違規事實：在道路收費停車處所停車不依規定繳費
        罰鍰金額：六百元
（七八）北監自裁字裁40-CUA001707
        違規時間：91年07月20日08:48
        違規地點：臺北縣新店市○○路
        違規事實：在道路收費停車處所停車不依規定繳費
        罰鍰金額：六百元
（七九）北監自裁字裁40-CUA001675
        違規時間：91年07月19日07:58
        違規地點：臺北縣新店市○○路
        違規事實：在道路收費停車處所停車不依規定繳費
        罰鍰金額：六百元
（八十）北監自裁字裁40-CUA000776
        違規時間：91年07月17日08:18
        違規地點：臺北縣新店市○○路
        違規事實：在道路收費停車處所停車不依規定繳費
        罰鍰金額：六百元
（八一）北監自裁字裁40-CUA001204
        違規時間：91年07月17日08:20
        違規地點：臺北縣新店市○○路
        違規事實：在道路收費停車處所停車不依規定繳費
        罰鍰金額：六百元
（八二）北監自裁字裁40-1A0000000
        違規時間：91年01月26日15:11
        違規地點：地址代碼07008
        違規事實：在道路收費停車處所停車不依規定繳費
        罰鍰金額：六百元
（八三）北監自裁字裁40-1A0000000
        違規時間：90年12月27日11:40
        違規地點：忠誠路二段
        違規事實：在道路收費停車處所停車不依規定繳費
        罰鍰金額：六百元
（八四）北監自裁字裁40-1A0000000
        違規時間：90年12月24日08:50
        違規地點：民生東路
        違規事實：在道路收費停車處所停車不依規定繳費
        罰鍰金額：六百元
（八五）北監自裁字裁40-1A0000000
        違規時間：90年12月11日09:00
        違規地點：民生東路
        違規事實：在道路收費停車處所停車不依規定繳費
        罰鍰金額：六百元
（八六）北監自裁字裁40-1A0000000
        違規時間：90年07月18日18:25
        違規地點：長春路137巷
        違規事實：在道路收費停車處所停車不依規定繳費
        罰鍰金額：六百元
（八七）北監自裁字裁40-CU0000000
        違規時間：91年04月26日07:15
        違規地點：新店安祥路
        違規事實：在設有禁止停車標線之處所停車
        罰鍰金額：九百元
